臺灣臺北地方法院刑事判決
110年度審交簡上字第50號
上  訴  人  臺灣臺北地方檢察署檢察官
被      告  林宗鑫
上列上訴人因被告過失傷害案件，不服本院於中華民國110年8月
20日所為之110年度審交簡字第136號第一審刑事簡易判決（起訴
案號：109年度偵字第8490號），提起上訴，本院管轄之第二審
合議庭判決如下：
    主  文
上訴駁回。
    事實及理由
一、本案經本院合議庭審理結果，認原審以被告林宗鑫犯道路交
    通管理處罰條例第86條第1項、刑法第284條前段之汽車駕駛
    人，無駕駛執照駕車因過失致人受傷罪，適用刑事訴訟法第
    449條第2項、第3項、第454條第2項，道路交通管理處罰條
    例第86條第1項，刑法第284條前段、第62條前段、第41條第
    1項前段，刑法施行法第1條之1第1項等規定，逕以簡易判決
    判處拘役55日，如易科罰金，以新臺幣（下同）1000元折算
    1日，其認事、用法、量刑均無不當，應予維持。本院認定
    之犯罪事實、證據及理由，除原審刑事簡易判決書之事實及
    理由欄二、㈢所載「被告林宗鑫於警詢、偵查及本院訊問時
    之自白」應予更正為「被告林宗鑫於警詢及本院訊問時之自
    白」；證據部分應予增列補充「被告於本院準備程序及審理
    時之自白（見本院審交簡上卷第44頁、第56頁、第58頁）；
    天主教耕莘醫療財團法人耕莘醫院乙種診斷證明書、三軍總
    醫院附設民眾診療服務處診斷證明書（見偵字卷第35頁、第
    37頁）」外，其餘均引用第一審刑事簡易判決書所載（如附
    件）。
二、檢察官依告訴人賴志忠請求上訴意旨略以：被告肇事後迄今未曾對告訴人道歉，多次談論和解條件皆未達成，經法官籲請被告提供汽車強制險承保單位予告訴人知悉，被告全然不理會；經告訴人聯絡被告賠償事宜，被告態度反覆言語閃爍，犯後態度惡劣，原審判決對被告量刑顯過輕，為此上訴請求撤銷原判決，更為適當之判決云云。
三、按關於刑之量定，係實體法上賦予法院得為自由裁量之事項
    ，倘其未有逾越法律所規定之範圍，或濫用其權限，即不得
    任意指摘為違法（最高法院75年台上字第7033號判決意旨可
    資參照）。再按量刑輕重屬實體法賦予法院之自由裁量權，
    此等職權之行使，在求具體個案不同情節之妥適，倘法院於
    量刑時，已以行為人之責任為基礎，並斟酌刑法第57條各款
    所列情狀，而未逾越法定範圍，又無明顯濫權情形，即不得
    任意指為違法（最高法院101年度台上字第1250號判決意旨
    可資參照）。
四、經查，被告於本院準備程序及審理中均已坦承犯行，並有原審判決所引用之證據在卷可資佐證，足認被告確係犯道路交通管理處罰條例第86條第1項、刑法第284條前段之汽車駕駛人，無駕駛執照駕車因過失致人受傷罪。原審以被告罪證明確，且被告本案符合自首要件，被告此舉確能減輕員警查緝真正行為人之負擔，爰依刑法第62條前段規定減輕，並充分審酌被告肇事之過失情節，並考量被告犯後坦承犯行，雖與告訴人於本件偵查中達成和解，約定賠償告訴人30萬元，惟被告並未依約履行，暨被告自述：高中肄業之最高學歷，目前從事食品業，月薪約3萬5000元，無須扶養之親屬等語之智識程度及家庭經濟狀況，及犯罪所生危害等一切情狀，量處如上開所示之刑，並諭知易科罰金之折算標準，已詳予斟酌刑法第57條各款所列情形，並具體說明量刑之理由，核無逾越法定刑度，或濫用自由裁量權限之違法或不當之情事。檢察官猶執前揭上訴意旨提起上訴，自無理由，應予駁回。
據上論斷，應依刑事訴訟法第455條之1第1項、第3項、第368 條
、第373條，判決如主文。
本案經檢察官李頲翰提起公訴，檢察官朱玓提起上訴，檢察官黃
耀賢到庭執行職務。　　
中　　華　　民　　國　　110 　年　　12　　月　　21　　日
                  刑事第二十二庭審判長法  官  莊書雯
                                      法  官  廖棣儀
                                      法  官  葉詩佳
上正本證明與原本無異。
不得上訴。
                                      書記官  黃馨儀
中　　華　　民　　國　　110 　年　　12　　月　　21　　日
附件：
臺灣臺北地方法院刑事簡易判決
110年度審交簡字第136號
公  訴  人  臺灣臺北地方檢察署檢察官
被      告  林宗鑫  男（民國82年3月24日）
　　　　　　　　　　身分證統一編號：Z000000000號
　　　　　　　　　　住新北市○○區○○路00巷00號
　　　　　　　　　　居新北市○○區○○路0段00號5樓
上列被告因過失傷害案件，經檢察官提起公訴（109年度偵字第8
490號），嗣因被告自白犯罪，本院裁定以簡易判決處刑（原案
號：109年度審交易字第203號），判決如下：
    主  文
林宗鑫犯汽車駕駛人無駕駛執照駕車因過失致人受傷罪，處拘役
伍拾伍日，如易科罰金，以新臺幣壹仟元折算壹日。
    事實及理由
一、犯罪事實要旨：
　　林宗鑫未考領駕駛執照，於民國109年8月10日下午2時50分許
    ，違規駕駛車牌號碼000-0000號自用小客車，沿新北市新店區祥
    和路由南往北方向行駛，於同日下午2時57分許，行經祥和路1296
    62號燈桿前，本應注意汽車在同一車道行駛時，除擬超越前車外
    ，後車與前車之間應保持隨時可以煞停之距離，並應隨時注意
    車前狀況，而依當時天候晴、日間自然光線、柏油路乾燥、無
    缺陷、無障礙物、視距良好之情形，並無不能注意之情事，竟
    疏未注意及此，不慎追撞前方由賴志忠騎乘之車牌號碼000-0
    00號大型重型機車，將之推撞前方由范文安駕駛車牌號碼000-
    0000號自用小客車車尾，致賴志忠因此受有雙側肩膀、雙側腕
    關節、左側髖關節、右側膝關節挫傷合併下背痛等傷害。
二、上開犯罪事實有下列證據可證：
　㈠告訴人賴志忠於警詢、偵查及本院訊問時之指述。
　㈡道路交通事故現場圖1份、道路交通事故談話紀錄表2份、道路交
    通事故調查報告表㈠㈡、現場暨車損照片26張、新北市政府警察
    局道路交通事故初步分析研判表1份、新北市政府警察局舉發
    違反道路交通管理事件通知單1份、新北市政府警察局新店分局
    交通隊道路交通事故補充資料表1份、監視器畫面影像光碟1片
    、車輛詳細資料表3份、自首情形紀錄表。
　㈢被告林宗鑫於警詢、偵查及本院訊問時之自白。
三、按汽車駕駛人，無駕駛執照駕車、酒醉駕車、吸食毒品或迷
    幻藥駕車、行駛人行道或行經行人穿越道不依規定讓行人優
    先通行，因而致人受傷或死亡，依法應負刑事責任者，加重
    其刑至2分之1，道路交通管理處罰條例第86條第1項定有明
    文。查被告未考領任何駕駛執照，有前開道路交通事故調查
    報告表㈡可憑，是核被告所為，係犯道路交通管理處罰條例
    第86條第1項、刑法第284條前段之汽車駕駛人，無駕駛執照
    駕車因過失致人受傷罪，並應依上開規定加重其刑。又觀以
    員警製作之被告道路交通事故肇事人自首情形紀錄表，其上
    明確記載：「報案人或勤指中心轉來資料未報明肇事人姓名
    ，處理人員前往現場處理肇事人在場，並當場承認為肇事人
    。」等語，足認被告對到場但尚不知肇事者為何人之員警陳
    明其係肇事之一方之事實，應認符合自首要件，本院審酌被
    告此舉確能減輕員警查緝真正行為人之負擔，爰依刑法第62
    條前段規定減輕其刑。又被告有前開刑之加重及減輕事由，
    應依刑法第71條第1項之規定先加後減之。
四、爰審酌被告肇事之過失情節，並考量被告犯後坦承犯行，雖
    與告訴人於本件偵查中達成和解，約定賠償告訴人新臺幣（
    下同）30萬元，惟被告並未依約履行，暨被告自述：高中肄
    業之最高學歷，目前從事食品業，月薪約3萬5,000元，無須
    扶養之親屬等語之智識程度及家庭經濟狀況，及犯罪所生危
    害等一切情狀，量處如主文所示之刑，並諭知易科罰金之折
    算標準。　　
五、依刑事訴訟法第449條第2項、第3項，逕以簡易判決處刑如
    主文。
六、如不服本判決，應於收受送達判決之日起20日內，向本院提
    起上訴（須附繕本）。
七、本件經檢察官李頲翰提起公訴、檢察官黃柏翔到庭執行職務
    。　　
中　　華　　民　　國　　110 　年　　8 　　月　　20　　日
                  刑事第二十庭  法  官  宋恩同
以上正本證明與原本無異。 
如不服本判決應於收受送達後20日內向本院提出上訴書狀，並應
敘述具體理由；其未敘述上訴理由者，應於上訴期間屆滿後20日
內向本院補提理由書（均須按他造當事人之人數附繕本）「切勿
逕送上級法院」。告訴人或被害人如對於本判決不服者，應具備
理由請求檢察官上訴，其上訴期間之計算係以檢察官收受判決正
本之日期為準。 
                                書記官  孫國慧　　　　　
中　　華　　民　　國　　110 　年　　8 　　月　　20　　日
附錄本案論罪科刑法條全文：
刑法第284 條
因過失傷害人者，處1年以下有期徒刑、拘役或10萬元以下罰金
；致重傷者，處3年以下有期徒刑、拘役或30萬元以下罰金　
道路交通管理處罰條例第86條第1項
汽車駕駛人，無駕駛執照駕車、酒醉駕車、吸食毒品或迷幻藥駕
車、行駛人行道或行經行人穿越道不依規定讓行人優先通行，因
而致人受傷或死亡，依法應負刑事責任者，加重其刑至二分之一
。